臺灣高等法院交通事件裁定　　　　　　　　　　　　九十一年度交抗字第八五九號
　　抗告人即
　　受處分人　　甲○○
右抗告人因違反道路交通管理處罰條例案件，不服臺灣士林地方法院九十一年度交聲
字第六八七號中華民國九十一年八月三十日第一審裁定（原處分案號：板監五字第裁
四一─ＡＢＸ二四四五三五號），提起抗告，本院裁定如左：
    主  文
抗告駁回。
    理  由
一、按汽車駕駛人，行經有燈號管制之交岔路口闖紅燈者，處新台幣一千八百元以上
    五千四百元以下罰鍰；又汽車駕駛有第五十三條情形者，記違規點數三點，道路
    交通管理處罰條例第五十三條、第六十三條第一項第三款分別定有明文。又按交
    通警員製單舉發違反道路交通管理處罰條例所列之違規事實，本質上為行政處分
    ，係公務員基於職務上權力，依法就特定之具體事件所為具公法上效果之單方行
    政行為，基於公務員為公法上行為具有公信力之原則，該行政處分當可被推定為
    真正，其據以依法處分之事實認定亦為正確無誤，本此公信原則，乃立法者賦予
    行政機關制定違反道路交通事件統一裁罰標準及處理細則，使執勤警員得當機處
    分（如該細則第二十三條）以維護交通秩序、安全之行政目的，反之，若謂公務
    員一切行政行為均需預留證據以證其實，則國家行政勢必窒礙難行，據此，刑事
    訴訟法就犯罪證據有關之規定中，與屬行政秩序罰之交通違規裁罰本旨不合之部
    分，自不在準用之列。是若無證據足資證明執勤員警之舉發有誤或有捏造事實違
    法取締之情事，則執勤警員本其維護交通秩序、安全職責所為之舉發，自應受到
    合法、正確之推定，合先敘明。
二、本件受處分人即異議人甲○○於民國九十一年一月十一日九時四十五許，駕駛車
    號ＥＢＤ─八一三號機車，在臺北市○○區○○路、中央北路（原移送書誤認台
    北縣淡水鎮○○路七一號）口，經警舉發紅燈右轉，原處分機關遂依據道路交通
    管理處罰條例第五十三條、第六十三條第一項第三款之規定，於九十一年五月二
    十二日以板監五字第裁四一─ＡＢＸ二四四五三五號裁決書，裁處罰鍰一千八百
    元並記違規點數三點；受處分人於收受上開裁決書後，聲明異議。
三、原審裁定略以：本件業據舉發警員楊平松到庭證稱：「當天我是在中央北路與新
    興路口執勤，受處分人違規時間是九點四十幾分，應該我手錶不會錯，一般時間
    記載誤差不會這麼大，受處分人有可能違規後再去提款，我看到受處分人自新興
    路紅燈違規右轉中央北路過來，我站在中央北路上攔停她，攔停後受處分人向我
    稱是否可以開輕一點，我確定受處分人確實有違規右轉，因該路口號誌紅燈不能
    右轉，受處分人到院開庭之前，就有打電話給我們隊長聲稱要我替她繳納罰單不
    然要一直告我，從分局督察室到法院一路告我」等語，雖異議人提出當日之銀行
    提款單一紙，以佐其說，然該紙提款單，與本件違規事實，並無證明能力，證人
    與異議人並無仇怨，自無設詞誣陷，身觸偽證重罪之必要，其所言應可採信，以
    其異議為無理由，而駁回其聲請異議。
四、本件抗告意旨略以：受處分人於前揭時間，雖有駕駛前開車輛行經中央北路口，
    至誠泰銀行提款後，伊是直行中央北路並非於新興路口紅燈右轉，員警當時站在
    中央北路三段六號前，攔下伊後，誤認伊是紅燈右轉，且偽填製單時間，並提出
    提款單據一紙以實其說，聲請撤銷原處分云云。
五、經查：本件製發罰單之警員楊平松既經原審以直接、公開、言詞審理之合法調查
    程序後，依經驗法則採信證人即警員楊平松親眼目睹抗告人紅燈右轉之證述，經
    命具結後，認其證詞與事理無違，尚無不合。且抗告人與證人即警員楊平松彼此
    並無怨隙，警員殊無必要杜撰違規之事實，而甘冒觸犯偽證罪之風險。本件執勤
    員警依法執行職務之舉發行為並無不當，且查無任何證據足資證明警察有捏造事
    實違法取締之情事。抗告人之抗告意旨，誠難採信。原處分機關據以援引上開規
    定，裁處罰鍰新臺幣二千七百元，並依同法第六十三條第一項第三款記違規點數
    三點，並無不當。是原審駁回抗告人之異議，洵屬允當。本件抗告為無理由，應
    予駁回。
據上論結，應依道路交通案件處理辦法第二十六條，刑事訴訟法第四百十二條，裁定
如主文。
中      華      民      國    九十一    年      十      月    二十九    日
                            臺灣高等法院交通法庭
                                審判長法  官  葉  騰  瑞
                                      法  官  黃  國  忠
                                      法  官  江  國  華
右正本證明與原本無異。
不得再抗告。
                                      書記官  吳  碧  玲
中    華      民      國      九十一   年     十    月      三十一    日
